臺灣臺北地方法院交通事件裁定　　　　　 96年度交聲字第8號
　　原處分機關　臺北市交通事件裁決所
　　異　議　人
　　即受處分人　甲○○
上列受處分人因違反道路交通管理處罰條例案件，對於台北市交
通事件裁決所於中華民國九十五年十一月九日所為之處分（原處
分案號：北市裁四字第裁二二－ＡＥＵ三０六七二七號），聲明
異議，本院裁定如下：
    主  文
異議駁回。
    理  由
一、按汽車駕駛人，行經有燈光號誌管制之交岔路口闖紅燈者，
    處新臺幣（下同）一千八百元以上五千四百元以下罰鍰，並
    應記違規點數三點，道路交通管理處罰條例第五十三條第一
    項（本條項於修正前後僅為項次變動，內容並無二致。）、
    第六十三條第一項第三款分別定有明文。次按行為人有違反
    道路交通管理處罰條例之情形者，應填製舉發違反道路交通
    管理事件通知單，當場舉發者，應將該通知單填記後交付該
    行為人簽名或蓋章收受之，拒絕簽章者，並記明其事由，視
    為已收受，此於違反道路交通管理事件統一裁罰基準及處理
    細則第十一條第一項第一款規定甚明。又違反道路交通管理
    事件行為人，未依規定自動繳納罰鍰，或未依規定到案聽候
    裁決，處罰機關應於二個月內依違反道路交通管理事件統一
    裁罰基準及處理細則第四十四條第一項暨違反道路交通管理
    事件統一裁罰基準表（下稱基準表）之規定，逕行裁決之。
二、本件異議人即受處分人（下稱受處分人）甲○○於民國九十
    五年六月七日凌晨二時四分許，駕駛車號Ｄ０－二九一二號
    自用小客車，行經臺北市○○街二百二十一巷與福德街交岔
    路口（南往北方向），明知該處有燈光號誌管制，且福德街
    二百二十一巷口當時行車方向之管制號誌為禁止車輛通行之
    紅燈號誌，竟不遵守該燈光號誌之管制而仍闖越紅燈後左轉
    行駛於福德街，適為在該路段執行巡邏勤務之臺北市警察局
    信義分局福德街派出所警員乙○○攔停，並以受處分人有違
    反前揭道路交通管理處罰條例第五十三條第一項「汽車駕駛
    人行經有燈光號誌管制之交叉路口闖紅燈」之行為掣單舉發
    ，受處分人不服處分，拒絕簽名及收受舉發違反道路交通管
    理事件通知單。嗣經原處分機關即臺北市交通事件裁決所依
    法逕行裁決並以郵寄送達裁決處分予受處分人，受處分人於
    裁決書上所載之得提出異議日期前向原處分機關提出異議聲
    明，經原處分機關調查結果，仍認受處分人有上開違規之行
    為，遂轉送本院交通法庭調查。
三、受處分人甲○○於本院調查時固不否認駕駛上揭車輛於前開
    時、地行駛於該路段之事實，惟矢口否認其有闖越紅燈之行
    為，辯稱：我當時精神狀態沒有不好，我也沒有喝酒。我在
    住家附近找停車位，當我開到福德街巷口等紅燈時，有一個
    警員問我有沒有喝酒闖紅燈，我說我現在是在等紅燈，怎麼
    會是闖紅燈，接著員警就說我是在前面一個路口闖紅燈，我
    說我在前一個路口也沒有闖紅燈，但是員警還是叫我拿出駕
    照，要我簽名，我不同意他的決定，表示是否可以不簽，員
    警說可以不簽，就走了，但是事後就收到罰單。當時警員是
    跟在我的後面而且警車沒有閃燈。我是有拒簽名，但是當時
    是他沒有說罰單可以給我，可以讓我直接去申訴，所以才會
    直到收到裁決所的裁決書，才知道我沒有去繳罰單而加倍處
    罰云云。
四、經查：受處分人上揭違規行為，業據證人即開單告發受處分
    人之臺北市警察局信義分局福德街派出所警員乙○○於本院
    九十六年一月二十三日調查時，以具結擔保其供述之真實性
    ，證稱：「（問：本件是否你取締？）答：是。我有印象。
    （問：當時受處分人是否有闖紅燈？）答：有，當時九十五
    年六月七日正處理凌晨一點到三點的巡邏勤務，行經福德街
    二百二十一巷口，我們的行進方向是綠燈，所以可以很明顯
    看到當事人違規左轉福德街，他左轉之後在下一個路口我就
    把他攔下來並告知他違規事由，然後請他出示身分證明文件
    跟車籍行照，告知違規事由，但是他說他沒有違規，因為發
    覺當事人精神不是很好有點恍惚，紅單上面我有註記，所以
    問他有無喝酒及服用其他藥類，他都說沒有，現場辯稱他沒
    有違規，但是我還是把違規的過程跟他說明，依法告發。受
    處分人說他否認違規事實拒絕簽名及收取紅單，所以我有在
    簽名攔註記拒絕簽收。（問：你的方向與受處分人方向是否
    相同？）答：不同，他是南往西左轉我是東往西。」（本院
    當日審判筆錄參照）。按證人乙○○乃為原處分機關所認定
    受處分人有前開違規行為之原證人，其到庭並在本院法官面
    前以言詞供述受處分人有前開違規事實，本院已得有受處分
    人確有上開違規行為之心證，且於本件卷存證據資料內並無
    任何積極證據足以證明證人上開供述係屬虛偽，亦無有足以
    令人顯信證人乙○○其供述為不可採之品性證據或前科證據
    存在，本院自不得僅以證人等為本件開單告發受處分人之員
    警而全盤抹煞其所具有之原證人資格。此外，受處分人對前
    開證人之供述，僅表示：證人未交付舉發違反道路交通管理
    事件通知單及證人當庭所述之行車方向與其當時所述不同云
    云，此外並無法舉出或請本院調查任何對其有利之證據資料
    ，以使本院對證人所供述受處分人違規之事實產生任何合理
    之懷疑，且交通警察掣單舉發違反道路交通管理處罰條例所
    列之違規事實，本質上為行政處分，係公務員基於職務上之
    權力，依法就特定之具體事件所為之具公法上效果之單方面
    行政行為，基於公務員為公法上行為具有公信力之原則，該
    行政行為當可被推定為真正，其據以依法處分之事實認定亦
    為正確無誤。
四、綜上所述，原處分機關對受處分人之前揭違規行為，依道路
    交通管理處罰條例第五十三條第一項及第六十三條第一項第
    三款及基準表之規定，裁處罰鍰五千四百元，並記違規點數
    三點，核無不當，本件聲明異議為無理由，應予駁回。
五、據上論斷，應依道路交通案件處理辦法第十九條，裁定如主
    文。
中　　華　　民　　國　　96　　年　　 1　　月　　31　　日
    　　　　　　      　  交通法庭法　官　葉珊谷
以上正本證明與原本無異。
如不服本裁定，應於送達後5日內，向本院提出抗告狀。
　　　　　　　　　　　      　    書記官　顏淑華
中　　華　　民　　國　　96　　年　　 1　　月　　31　　日
